臺灣高等法院高雄分院刑事判決　　　　　　　　九十一年度上重更(二)字第一七號
　　上訴人即被告　乙○○
　　指定辯護人　　本院公設辯護人　李佩娟
右上訴人因盜匪案件，不服臺灣屏東地方法院九十年度重訴字第八號中華民國九十一
年三月二十九日第一審判決（起訴案號：臺灣屏東地方法院檢察署九十年度偵字第一
四一號），提起上訴，本院判決如左：
      主  文
原判決撤銷。
乙○○強盜而故意殺人，處無期徒刑，褫奪公權終身。
      事  實
一、乙○○（曾於四十九年間犯竊盜罪，經台灣新竹地方法院判處有期徒刑十月；五
    十二年間犯竊盜罪，經台灣台北地方法院判處有期徒刑九月；五十三年間犯竊盜
    罪，經台灣新竹地方法院判處有期徒刑七月；五十五年間犯脫逃罪，經台灣新竹
    地方法院判處有期徒刑九月；五十八年間犯脫逃罪，經台灣台北地方法院判處有
    期徒刑三月；五十八年間犯恐嚇罪，經台灣高雄地方法院判處有期徒刑三年八月
    。）於民國九十年二月八日下午六時許，至友人陳美津位於屏東縣東港鎮○○路
    二十四之六四號住處作客並借宿，翌（九）日晚上陳美津並備酒食款待，乙○○
    飲酒至晚上十一時許始就寢。隔日（即十日）上午九時許，乙○○欲向陳美津告
    辭離去時，因身無分文乃在上址二樓向陳美津借貸新臺幣（下同）五千元，遭陳
    美津以家中無錢為由拒絕，乙○○認自己以前亦曾借錢予陳美津，此次確因身無
    分文始開口向陳美津借錢，卻遭陳美津拒絕，因而出言指摘陳美津無情，陳美津
    亦回以：要怎樣沒關係等語。乙○○見陳美津堅不借錢，竟意圖為自己不法之所
    有，欲強索款項，乃對陳美津恫嚇稱：「倘不出借金錢，便要將你殺害」，陳美
    津則對乙○○大聲稱：「你敢嗎？」等語。乙○○隨即下樓，至廚房取出陳美津
    原有之刀身扁薄鋒利，末端尖銳之水果刀一把上樓，並在二樓走廊處，以與陳美
    津面對之位置，與陳美津發生互推拉扯行為，並對陳美津稱：「如果妳再這樣，
    我就要八（台語，摑巴掌之意）妳！」，隨即以左手掌摑陳美津的左臉頰數次，
    造成其左臉頰三道平行如手指狀之瘀傷，且以左手抓住陳美津之頭髮，右手持水
    果刀抵住並戳刺及刮擦陳美津前頸部位，造成二處小穿刺傷及一處淺刮傷等方式
    ，對陳美津施以強暴、脅迫行為，而使陳美津不能抗拒，其間並質問要脅陳美津
    ：「到底要不要拿錢借我，不出借就要拿刀子殺妳」等語，陳美津則反唇相譏應
    稱：「不借就是不借，你要怎樣，你敢（殺）嗎？」等語。乙○○聞言頓萌殺意
    ，遂以左手推抵陳美津右臉，強將其壓制於二樓走廊處之牆壁上，右手持刀正握
    ，朝陳美津頸部中間偏左之要害部位猛力行刺，刀刃並續往（鐘面）一點與七點
    鐘方向切割，切開陳美津左胸舌骨肌、左肩胛舌骨肌前葉及切斷左側上甲狀腺動
    脈、內頸靜脈，致陳美津血流如注當場倒地不起。乙○○見陳美津流血倒地已不
    能抗拒後，緊接即搜尋陳美津身上之財物，隨即在其所穿著之背心口袋內，發現
    有現款一萬三千元及內置門號0000000000號卡之行動電話機一支即予
    強取得手。乙○○隨後立將兇刀收拾於塑膠袋內並攜離現場逃逸，途中並隨手將
    兇刀連同塑膠袋，丟棄於屏東縣警察局東港分局旁之水溝（經打撈未尋獲），搭
    客運車前往高雄轉搭火車至新竹縣竹東鎮竹東旅社藏匿。嗣於同日上午九時四十
    分時許，陳美津之友人高金梅至陳美津住處時發現陳美津流血倒臥地面，而報警
    處理，經打電話呼叫救護車前來，陳美津則約於同日十時許因頸部切割傷合併失
    血過多而死亡。後經警循線於同年月二十五日晚上十時三十分許，在上址竹東旅
    社內，將乙○○拘捕到案而查獲。
二、案經屏東縣警察局東港分局移送台灣屏東地方法院檢察署檢察官偵查起訴。
     理  由
一、訊據上訴人即被告（原審依職權送上訴，視為被告上訴）乙○○坦承於前揭時、
    地，因不滿陳美津拒絕其借款之請求，雙方發生爭吵，遂持水果刀殺死陳美津，
    並將其現款一萬三千元及行動電話機一支取走，惟矢口否認犯強盜殺人罪，辯稱
    ：伊不是故意要殺害陳美津，也不是要搶陳美津的錢，伊跟陳美津是七年的朋友
    ，是因為喝酒之後發生爭執，才持刀想嚇嚇她，並沒有要致陳美津死地的意思。
    錢也是陳美津倒地後，掉在身旁，伊把它檢起來而已，伊沒有搜陳美津身體及家
    裡，亦非強盜財物云云。
二、經查：
（一）被告乙○○坦認伊於案發前二日即投宿被害人陳美津家中作客，陳美津並備酒
      食而與被告共飲，案發日上午被告始離去等事實，核與證人甲○○、劉佳賢、
      蔡秋雲、張惠茹及謝駱雪玉等人証述所親見之相關情節一致，且案發現場之酒
      瓶上，留有被告指紋，復經內政部警政署刑事警察局鑑驗明確，有該局﹙九○
      ﹚刑紋字第二二五二六號鑑驗書足憑（見偵查卷第三十一頁）。再者，被告供
      稱：案發後，其取走之陳美津所有行動電話曾有來電，經其胡亂按鍵開啟，但
      不會使用而未對話等情，亦經證人即承辦員警蔡招榮於偵查中證述案發後伊打
      被害人手機有人接聽，地點在新竹等語無誤，並有通聯紀錄可稽（見原審卷第
      四十九頁），上開被告於案發時間內確在場，並於離開時取走被害人手機等情
      事，除非被告親身經歷，否則無從知悉，是被告供述其於案發時間內在場、離
      開時取走陳美津門號0000000000號行動電話等事實，顯與事實相符
      ，均堪信為真實。
（二）被告供承伊持水果刀刺中被害人脖子部位，及被害人陳美津因而死亡之事實，
      而本件被害人陳美津屍體經檢察官督同法醫師胡璟相驗並解剖結果，佐以鑑定
      證人即法醫師胡璟之證詞，關於其遭外力所造成之傷痕，計有左臉頰及左側頸
      瘀傷；前頸部切割傷、穿刺傷及淺刮傷，細部觀察如下：
      (1)左臉頰有瘀傷三道，約略平行走向─最上位之一道瘀傷，自左口角向二點
      鐘方向延伸，長五公分、寬約一公分，止於外耳道前五公分；左臉頰最下方
      之一道瘀傷，是位於下巴側面上緣，自左口角外側五公分向二點鐘方向延伸，
      長四公分、寬約一公分，止於左耳垂下緣前方一公分；左臉頰中間一道瘀傷
      ，是緊鄰最下之瘀傷上緣，起於左口角側方四公分，止於左耳垂前方二公分，
      長五公分、寬一公分。(2)左側頸有瘀傷一道，起於左外耳道下方七公分，前方
      三‧五公分，向二點半方向延伸，長四公分、寬一公分，止於左外耳道下方五
      ‧五公分處。(3)前頸部有四公分×二‧五公分切割傷一處，起自前頸正中線左
      側一公分，下巴下方五‧五公分，先向水平方向延伸二公分，再轉向七點鐘方
      向切割二‧五公分，並留下一道二公分長之淺刮傷。此切割傷並切開陳美津左
      胸舌骨肌、左肩胛舌骨肌前葉及切斷左側上甲狀腺動脈、內頸靜脈。(4)上開切
      割傷右側並有二處小穿刺傷，大小未超過○‧三公分×○‧一公分×○‧三公
      分。(5)連接上開切割傷之淺刮傷內側尚有一個與其平行走向之淺刮傷，長一公
      分。再者，經研判其死亡原因，為上開頸部切割傷合併失血過多，死亡方式為
      他殺，有相驗屍體證明書、驗斷書、勘驗筆錄、相驗照片四張及現場照片多幀
      、法務部法醫研究所﹙九○﹚法醫所醫鑑字第○一七○號鑑定書及上開傷勢細
      部照片二張可稽，復經鑑定證人胡璟證述明確，事證無疑。
（三）頸部內有咽、喉氣管及血脈，屬人身要害，以利刃穿刺切割，足以令人死亡，
      為眾所週知之常識，被告心智健全、智慮無缺，當無不知之理。被告持鋒利之
      水果刀朝陳美津頸部穿刺切割，並切開其左胸舌骨肌、左肩胛舌骨肌前葉及切
      斷左側上甲狀腺動脈、內頸靜脈，足見被告下手力道既猛且重，殺意已明，參
      佐被告於殺害陳美津前亦曾向陳美津要脅：「到底要不要借出金錢，不出借就
      要拿刀子殺妳」等語，亦為被告所供明在卷，是被告有置陳美津於死地之殺人
      決意，灼然甚明。而陳美津既係由於被告利刃相加，因失血過多而死亡，其間
      即有相當因果關係。其次，本件上開檢察官相驗屍體証明書雖記載：「九十年
      二月十一日上午十時十五分」為死亡時間，但相驗屍體証明書上記載上開死亡
      時間，乃依據相驗常規中當確切死亡時間不明時，以屍體發現時間為其死亡時
      間。本件被害人頸部切割傷如未施以急救，則其切割至死亡時間約須一小時至
      四小時之間，並經法務部法醫研究所以九十一年十月十七日法醫理字第０九一
      ０００二七四五號函覆明確，參酌証人高金梅在警訊所証稱伊於案發日上午九
      時四十分發現被害人倒臥血泊中，經報警呼叫救護車前來救治時，發現被害人
      已無生命跡象等語，故本件被害人死亡時間應係案發日上午十時許。
（四）本件被害人陳美津之致命死因，為頸部切割傷合併失血過多，業如前述，而其
      遭被告殺害前，是否另遭被告施加暴力，原審訊據鑑定證人胡璟證稱：「（左
      臉頰、左頸瘀傷，研判何種行為造成？）﹙提示解剖幻燈片﹚﹙按即原審卷第
      七十七頁上方所附傷勢細部照片﹚可以顯示出左臉頰有三道手指瘀傷、左頸有
      一道手指瘀傷，研判是面對面以右手掌摑，也不排除以左手反摑。至於頸部那
      道瘀傷應該也是掌摑時小指留下的痕跡，不是掐痕，因為手掐是手指末端用力
      ，應該是留下點狀的痕跡，而且右側沒有瘀痕，所以頸部應該不是掐的動作所
      造成。」、「（前頸部之切割傷、穿刺傷、淺刮傷，是否為一個刀刺割動作所
      完成？）應該不是一個單一刺割動作，應該是多次動作。穿刺傷研判是以刀尖
      造成的，研判可能是恐嚇之意時所為﹙提示解剖幻燈片﹚﹙按即原審卷第七十
      七頁下方所附傷勢細部照片﹚，有兩處小穿刺傷。切割傷延伸出來的淺刮傷，
      研判是刀前刺造成切割傷，拉出刀子造成淺刮傷；另外有一道平行的淺刮傷，
      是另一動作所造成。就傷痕來研判，切割傷是最後行為造成的，因為切割傷造
      成之後，血大量湧出，就不可能再去作輕微動作，因為已無任何意義。」、「
      （被害人遭受致命傷害之前，有無遭其他暴力攻擊？）從瘀傷研判，還有穿刺
      傷及淺刮傷來研判，是應該還有其他暴力傷害行為。」、「（瘀傷是否生前造
      成的？）應該是生前不久所造成的，因為掌摑造成的瘀傷應該幾個鐘頭就不見
      了。」、「如果能認定行兇的兇刀末端是尖銳的，而刀身是窄且薄的，是可以
      研判淺刮傷、穿刺傷及切割傷是同一把兇器所造成。」等語綦詳（見原審卷第
      六九頁背面至第七一頁背面）。核與被告於本院前審審理時供稱：「我以左手
      打陳美津耳光。」、「（你打她幾下？）八（台語）她好幾下。」（見本院上
      重更一卷第三十二、三十三頁）、「（乙○○你．．．持刀抵住陳美津戳刺及
      刮擦其前頸部位，造成二處小穿刺傷及一處淺刮傷？）是的。」（見本院上重
      更一卷第七十六頁），及在本院調查中所供稱：「被害人陳美津左臉頰左側頸
      瘀傷，是我用手打他左臉頰造成的，前頸部切割傷是我刺殺的」（本院卷第六
      十六頁）等語相符。是陳美津遭受致命傷害前，曾遭被告掌摑左臉頰數次，及
      以水果刀架抵頸部戳刺及刮擦其前頸部位而施加強暴、脅迫之事實，應堪認定
      。
（五）承上陳美津於遭受致命傷害前，既曾遭被告掌摑左臉頰數次，及以水果刀抵架
      頸部戳刺及刮擦其前頸部位而施加強暴、脅迫，本院參酌被告於警訊時供稱：
      「我要向她（指陳美津）借五千元，她跟我說沒錢，我說我因為欠錢，所以才
      會向妳開口借錢，她口氣跟我大聲說要怎樣沒關係，我就跑下一樓廚房拿了一
      把水果刀，再衝上去二樓說妳到底要借我錢嗎？她說不借我，你要怎樣，我說
      我要拿刀子插妳（當時我們面對面），她說你敢嗎？我就用左手捉住陳美津頭
      髮往上拉，用手持水果刀從脖子方向由上向下插入一刀，陳美津就倒地。」（
      見警卷第一、二頁）；於本院前審審理時供稱：「（是否因為要借錢而起爭執
      ？）借錢也有。」、「她推我，我們兩人推來推去，我生氣說她如果再這樣，
      我要八（台語）她。」、「（你們吵架的過程中，你說如果她再這樣，你就要
      八（台語）她，你有無打她，打她何處？）我以左手打她耳光。」（見本院上
      重更一卷第三十二、三十三頁）、「（乙○○你．．．持刀抵住陳美津戳刺及
      刮擦其前頸部位，造成二處小穿刺傷及一處淺刮傷？）是的。」、「（你當時
      質問要脅陳美津：「到底要不要借出金錢，不出借就要拿刀子殺妳？）是的。
      」（見本院上重更一卷第七十六頁）等語相互以觀，顯見被告於殺害陳美津前
      ，曾出言要脅陳美津出借款項，且在出言要脅陳美津出借款項之際，亦曾對陳
      美津施以掌摑其左臉頰數次，及以水果刀抵架頸部戳刺及刮擦其前頸部位之強
      暴行為，以強迫陳美津出借款項甚明，況被告於殺害陳美津後，亦曾搜刮陳美
      津身上之財物一事，亦經被告於最初警訊時供稱：「．．．插入一刀，陳美津
      就倒下，我就在她身上所穿著之背心右口袋搜括時，發現有一萬三千元及行動
      電話一具，我就拿走。」等語（見警卷第二頁）可憑，從而，被告自始即因身
      上無錢而欲向被害人陳美津借錢遭拒，隨即基於意圖為自己不法之所有之犯意
      ，對陳美津施強暴、脅迫，向陳美津強索款項，進而持水果刀將陳美津殺害後
      ，再強取被害人身上之財物至為明確。故而可認被告先前即有不法所有之意圖
      ，並已對陳美津實施強暴行為，其於刺殺陳美津之後，造成陳美津已大量流血
      倒地而無法抗拒（當時尚未死亡）之情形，再強取走其財物，被告對被害人施
      強暴而使不能抗拒後強取其財物部分之所為，自係符合強盜取財之構成要件。
      故被告於檢察官偵訊時辯稱：「（你殺她之前，知不知道她身上有錢？）不知
      道，我殺她後才拿走她身上上衣拉鏈口袋內靠近腹部的一萬三千元及拿走手機
      。」、「（你殺她時是立刻取她身上的錢？）我沒有立刻拿她錢，要逃走時身
      上只有五百元，而看到她口袋內有錢才拿的．．．．，我沒有去搜他的家，也
      沒有搜她的身體。」（見偵查卷第九頁及第二十頁背面）；於原審審理時又辯
      稱：「（爭執的當時是否知道被害人身上有錢？）當時不知道，我是在以刀刃
      刺入被害人之後，錢自左上衣口袋露出來，我一拿起錢就跑了。」、「．．．
      我就持刀殺她，我見血一直流，又看到他身上的錢從她的紅色背心外套口袋露
      出來，當時她口袋的拉鍊沒有拉上，她口袋的錢對折放在她的口袋裡面，她倒
      下的時候，就可以看到錢露出來，我沒有搜她身體。」、「我是想殺她之後，
      我必須要跑路，又缺路費，因為當時剛睡醒，穿著內衣褲，所以就拿錢回去穿
      衣服才離去。」（見原審卷第十二頁背面、第五八頁及第五九頁）等語，及在
      本院審理中辯稱：「我看到陳美津的錢掉在他的旁邊，我原先就沒有要對陳美
      津行搶，我有殺人但是我沒有強盜之行為，錢是我在陳美津的旁邊撿到的，我
      在向陳美津借錢時，我不知道他身上有帶錢。」云云（本院卷第八十六、八十
      七頁）均係旨在圖卸強盜之刑責，實無足採信。
（六）其次，被告於以刀子抵住陳美津脖子，對陳美津施加強暴、脅迫行為，向陳美
      津強索借款之際，曾向陳美津質問要脅陳美津：「到底要不要借出金錢，不出
      借就要拿刀子殺妳」，陳美津反口應稱：「不出借，你要怎樣，你敢（殺）嗎
      ？」等語，因而激怒被告，被告遂右手持刀正握，朝陳美津頸部中間偏左之要
      害部位行刺，而將陳美津殺害等情，亦經被告於偵審中迭次供述明確，又被告
      於殺害陳美津後，隨即奪取其身上財物等情，亦為被告所不爭執，是顯見被告
      殺害陳美津之後隨即強盜取走其身上財物，被告殺人與強盜之二行為，係在時
      間、空間緊接且相互關連之情形下完成應甚明確。綜上所述，被告於利刃抵住
      陳美津脖子，並施以強暴、脅迫，進而將陳美津刺殺，至陳美津不能抗拒時，
      隨即奪取陳美津身上之財物之強盜而故意殺人犯行應堪認定。
三、按強盜殺人罪，並不以出於預定之計畫為必要，祇須行為人以殺人為實施強盜之
    方法，或在行劫之際故意殺人，亦即凡係利用實施強盜之時機，而故意殺人，兩
    者有所關聯者，即應依本罪處罰。其立法原意，顯係認為行為人利用強盜之犯罪
    時機，而故意殺人者，因該兩個行為互有關連，對社會之危害極大，故將該兩個
    犯罪行為，結合成為一個獨立之強盜故意殺人罪，處以重刑。最高法院二十七年
    上字第二四八○號判例明示：「強盜殺人罪，祇須行為人一面強盜，一面復故意
    殺人，即行構成，至其殺人之動機是否為便利行劫，抑係恐其他日報復，原非所
    問。」符合法文原意，向為實務上所採取。而所謂相結合二罪間之「聯絡」，本
    旨與「關聯」、「關連」、「牽連」用詞相仿，乃指所犯兩罪間之關係，與刑法
    第二十八條二人以上共犯之犯意聯絡有間。再者強盜殺人之結合犯，係結合強盜
    與殺人兩罪而成立之犯罪，立法目的在其強盜與殺人間，接連發生之可能性高，
    危害亦鉅，因而另結合成一罪，加重其刑，故僅須其發生在時間上有銜接性，地
    點上具關連性即可，初不問係先劫（強盜）後殺或先殺後劫（強盜），均足構成
    本罪（最高法院八十五年度第二次刑事庭會議決議及八十六年度台上字第三六四
    ○、二三四九號判決參照）。本件被告初即意為自己不法所有乃施加強暴及脅迫
    欲向被害人陳美津強索取得錢財，嗣於將之殺害後，隨即強盜取其身上財物，時
    空密接，前後期間均在被告實力支配控制之下，強盜與殺人之發生，就時間及地
    點而言，自相銜接而具關連性。揆諸上開說明，被告強盜而故意殺害被害人，事
    證明確，應予依法論科。
四、查本件被告強盜而故意殺人行為，在懲治盜匪條例未公布廢止前，依被告行為時
    所適用之法律而言，該條例乃修正前刑法（指九十一年一月三十日修正、增訂前
    之刑法）之特別法，依特別法優於普通法之法律適用原則，自應適用懲治盜匪條
    例論處，無適用修正前刑法之餘地。然現懲治盜匪條例之廢止，與刑法強盜、擄
    人勒贖及其結合犯等相關條文之修正及增訂，係經立法院於九十一年一月八日三
    讀通過，並經總統於九十一年一月三十日公布施行，而於九十一年二月一日起生
    效。考其立法之目的，在以修正後之刑法取代上開條例，避免修正前之刑法發生
   中間法之效力。故懲治盜匪條例雖曰廢止，然因廢止前後，被告行為在行為時至
    裁判時，均有刑罰規定，該條例之廢止，自屬刑法第二條第一項之行為後法律有
    變更，而非刑事訴訟法第三百零二條第四款、第三百八十一條、第三百九十三條
    第四款所稱之刑法「廢止」，亦無所謂因該條例之廢止而應回復適用修正前刑法
    相關條文之餘地。依上說明，本件被告強盜而故意殺人後，懲治盜匪條例、刑法
    強盜及其結合犯等相關條文均於九十一年二月一日起均有所變更，依刑法第二條
    第一項規定，並參酌二十五年上字第二六七號、二十八年上字第二三九七號、五
    十一年台上字第二一七九號諸判例意旨，自應就被告行為時有效之懲治盜匪條例
    第二條第一項第六款與已修正之刑法第三百三十二條第四款予以比較適用。至被
    告行為時修正前之刑法相關條文，既不因上開條例廢止而回復，又非中間法，即
    無所謂比較適用問題。而經比較廢止前之懲治盜匪條例第二條第一項第六款與修
    正後之刑法第三百三十二條第四款後，以修正後之刑法第三百三十二條第四款對
    於被告較為有利。從而，本件核被告所為，係犯修正後刑法第三百三十二條第四
    款之強盜而故意殺人罪。
五、原審以被告犯行事證明確，予以論罪科刑，固非無見，惟被告犯罪後，懲治盜匪
    條例已經廢止及刑法強盜罪規定已經變更，而依刑法第二條第一項規定比較新舊
    法結果，應以修正後刑法第三百三十二條第四款規定較有利於被告，是本件自應
    適用修正後刑法第三百三十二條第四款予以論科，原審未及比較適用，而依懲治
    盜匪條例第二條第一項第六款論科，尚有未洽。被告上訴意旨，空言否認所為係
    強盜而故意殺人犯罪，指摘原判決不當，雖無可取，然原判決既有上開可議之處
    ，自應由本院予以撤銷改判。爰審酌被告早年於四十九年間犯竊盜罪，經台灣新
    竹地方法院判處有期徒刑十月；五十二年間犯竊盜罪，經台灣台北地方法院判處
    有期徒刑九月；五十三年間犯竊盜罪，經台灣新竹地方法院判處有期徒刑七月；
    五十五年間犯脫逃罪，經台灣新竹地方法院判處有期徒刑九月；五十八年間犯脫
    逃罪，經台灣台北地方法院判處有期徒刑三月；五十八年間犯恐嚇罪，經台灣高
    雄地方法院判處有期徒刑三年八月，此經被告供明在卷，並有台灣高等法院被告
    全國前案紀錄表在卷可稽，素行並非良好。其因無錢花用竟圖強取錢財，而持刀
    施強暴、脅迫，進而故意殺人，手段兇殘，犯罪後並未對被害人家屬為任何之慰
    問或補償，亦經被害人家屬甲○○在原審中指陳在卷，惟犯後在偵審程序中供認
    大部分犯罪情節，並表明悔悟之意，及姑念被告係因向相識交往多年之被害人借
    錢遭拒而萌生強盜不法所有之意圖，一時情急且惱羞成怒進而持刀殺人等一切情
    狀，本院認尚未達使被告與社會永久隔離之必要，爰量處如主文第二項所示之刑
    ，並宣告褫奪公權終身，以昭炯戒。
據上論斷，應依刑事訴訟法第三百六十九條第一項前段、第三百六十四條、第二百九
十九條第一項前段、刑法第二條第一項前段、第三百三十二條第四款、第三十七條第
一項，判決如主文。
本案經檢察官郭振昌到庭執行職務。
中        華        民        國    九十一      年    十二  月    十八  日
                              臺灣高等法院高雄分院刑事第三庭
                                  審判長法官  周賢銳
                                        法官  謝宏宗
                                        法官  莊崑山
右正本證明與原本無異。
如不服本判決應於收受本判決後十日內向本院提出上訴書狀，其未述上訴理由者，
並得於提起上訴後十日內向本院補提理由書狀（均須按他造當事人之人數附繕本)「
切勿逕送上級法院」。
                                      書記官  邱麗莉
中    華    民    國     九十一     年      十二      月     二  十     日
附錄本判決論罪之法條：
刑法第三百三十二條第四款：
犯強盜罪而故意殺人者，處死刑或無期徒刑。
                                                                        Ｆ
